【裁判字號】    97,台抗,635
【裁判日期】    970925
【裁判案由】    聲請撤銷假扣押裁定
【裁判全文】
最高法院民事裁定              九十七年度台抗字第六三五號
再 抗告 人  甲○○
            乙  ○
            丙  ○
上 列一 人
法定代理人  子○○
            丑○○
再 抗告 人  丁○○
法定代理人  寅○○
            卯○○
再 抗告 人  戊○○
            己○○
            庚○○
            辛○○
上 列二 人
法定代理人  辰○○
            巳○○
再 抗告 人  壬○○即Wil.
共      同
訴訟代理人  江仁俊律師
上列再抗告人因與癸○○間聲請撤銷假扣押裁定事件，對於中華
民國九十七年六月三日台灣高等法院裁定（九十七年度抗字第八
三三號），提起再抗告，本院裁定如下：
    主  文
原裁定廢棄，應由台灣高等法院更為裁定。
    理  由
本件相對人癸○○以再抗告人之被繼承人午○聲請台灣桃園地方
法院（下稱桃園地院）七十九年度全字第五五九號假扣押裁定查
封伊之財產，嗣伊以午○之繼承人為被告提起原法院九十五年度
上字第四五八號債務人異議之訴獲勝訴判決確定，假扣押之原因
業已消滅為由，聲請桃園地院撤銷該七十九年度全字第五五九號
假扣押裁定，經桃園地院裁定准許。再抗告人不服，對之提起抗
告。原法院以：相對人提起之債務人異議之訴，未以午○之全體
繼承人為被告，僅屬得否對該確定判決提起再審之訴之事由，在
該確定判決未經再審程序廢棄前，仍可據之撤銷假扣押裁定等詞
，以裁定駁回再抗告人之抗告。再抗告人復不服，對之提起再抗
告。
惟查訴訟標的對於共同訴訟之各人必須合一確定者，必須一同起
訴或一同被訴，其當事人之適格，始能謂無欠缺。如未以該共同
訴訟人之全體一同起訴或被訴，而法院誤為適格之當事人，對之
就訴訟標的為實體之裁判，該裁判縱經確定，對於應參與訴訟之
共同訴訟人全體均無若何效力可言。已故午○之繼承人除甲○○
、乙○、丙○、丁○○、戊○○、己○○、庚○○、辛○○（下
稱甲○○等八人）外，似尚有壬○○（見原法院卷三七頁以下桃
園地院民事庭通知、出生證明）。果爾，午○之遺產倘尚未分割
，自應由甲○○等八人及壬○○全體公同共有，而由其全體一同
起訴或被訴。相對人提起之原法院九十五年度上字第四五八號債
務人異議之訴，雖獲勝訴判決確定，惟其被告僅甲○○等八人，
有該判決在卷可稽（見第一審卷五頁以下），依上說明，該確定
判決對於應參與訴訟之共同訴訟人甲○○等八人及壬○○，均無
若何效力可言。原法院見未及此，遽以前揭理由認再抗告人得依
該確定判決聲請撤銷假扣押裁定，爰以裁定維持桃園地院所為裁
定，駁回再抗告人之抗告，尚有未合。再抗告意旨，聲明廢棄原
裁定，非無理由。
據上論結，本件再抗告為有理由。依民事訴訟法第四百九十五條
之一第二項、第四百七十七條第一項、第四百七十八條第二項，
裁定如主文。
中    華    民    國  九十七  年    九    月  二十五  日
                      最高法院民事第七庭
                          審判長法官  劉  福  來
                                法官  陳  國  禎
                                法官  陳  重  瑜
                                法官  吳  麗  女
                                法官  簡  清  忠
      本件正本證明與原本無異
                                      書  記  官
中    華    民    國  九十七  年    十    月   十四   日
                                                Ａ


司法院資訊處製作；財團法人民間司法改革基金會備份。
